【裁判字號】    90,易,569
【裁判日期】    900815
【裁判案由】    妨害自由
【裁判全文】
臺灣新竹地方法院刑事判決                            九十年度易字第五六九號
    公  訴  人  臺灣新竹地方法院檢察署檢察官
    被      告  庚○○
右列被告因妨害自由案件，經檢察官提起公訴（九十年度偵字第二八五八號），本院
判決如左：
    主  文
庚○○以加害財產之事，恐嚇他人致生危害於安全，處有期徒刑陸月，如易科罰金，
以佰元折算壹日。
    事  實
一、庚○○因不滿其位於新竹縣新豐鄉○○村○○街六十巷二號之住處對面之住戶時
    常有機車出入，而吵到其居住安寧，竟基於恐嚇安全之犯意，於民國九十年五月
    三日十五時四十分許，在新竹縣新豐鄉○○村○○街六十巷一號前，見乙○○之
    機車剛停妥之際，即至位於其上開住處旁之工廠拿出一個內裝有柴油之白色塑膠
    桶，往乙○○停車處潑灑，共計九台機車被潑灑到，庚○○並以加害財產之事向
    在場及亦停放機車之乙○○、吳明道及張世杰等人恫嚇稱：其要潑灑柴油，不要
    以為其不敢放火燒等語，而揚言要以上述放火燒燬機車之加害財產方式，恐嚇乙○○、吳明道及張世杰等人，致使乙○○、吳明道及張世杰等人因之心生畏懼，
    並致生危害於渠等財產之安全。
二、案經新竹縣警察局竹北分局報告臺灣新竹地方法院檢察署檢察官偵查起訴。
    理  由
一、訊據被告庚○○固不否認有於前揭時地丟桶子等情，惟矢口否認有何恐嚇犯行，
    辯稱：伊只是建議證人等不要吵伊，而他們有七、八個人圍過來，拿著棒球棍要
    打伊，伊看到旁邊有一個桶子就丟向他們，是對人丟不是對機車丟，桶子有稍微
    重重的，伊不知道裡面有柴油，桶子原本是放在對面馬路邊番石榴樹下，也不知
    道桶子是何人的，而那些學生都把機車亂停，伊也曾去向相關交通單位異議過，
    另外當時伊並沒有講這些話云云。然查，右揭事實業據被害人丙○○及吳明道於
    警、偵訊時指述稱：當天被告是與學弟吵架，後來學弟喊學長有人要潑汽油，伊
    等趕快下來，當時伊看到被告往伊等宿舍左邊他工廠方向走去，隨即回來，手中
    拿著白色桶子，往學弟停好的機車上整臺潑上汽油，‧‧‧伊等當時是站在停車
    旁屋前院子，被告繼續拿汽油潑其他八部機車，被告一邊潑，一邊說「不要以為
    我不敢燒」，後來伊等衝出來，要搶他桶子，並告知他說這是汽油，不能潑，雙
    方繼續拉扯，後來他的桶子被伊等搶下來，放在院子裡等語，及經證人乙○○於
    警、偵訊時證述：當天為了停車和被告發生爭執，被告往伊等宿舍左邊工廠方向
    走去，情形如同丙○○及吳明道所言一樣，‧‧‧當天被告潑汽油時有說：「你
    們再停車，我要潑汽油」等語綦詳，並有現場照片二幀在卷足稽，及有柴油桶一
    桶扣案足資佐證，且為被告於歷次偵審時所不否認確因機車停車問題與證人等發
    生爭執，及於第一次偵訊時所自承當天曾持一桶子丟向證人等所停機車等情。而
    被告雖以上揭情詞置辯，然查，證人即案發當時至現場處理之警員丁○○於本院
    調查時到庭結證稱：當時去的時候現場有兩個教官及七、八個學生，被告也有在
    場，有照相，至於機車是停在學生租屋處樓下停成一團，桶子在被告住處前面，
    桶子有加蓋，是一般大型油漆桶，‧‧‧現場沒有其他工廠，是純住家。（問：
    據你推斷柴油是否附近住家或工廠所有？）（答：）伊認為是被告的，因為被告
    租處對面就是一排供出租的別墅，而被告這一排也只有兩、三戶純住家，‧‧‧
    ，當時去的時候，看到機車上面及地上都是柴油等語甚詳，而現場共有九部機車
    遭潑及汽油，而機車原本停放在新竹縣新豐鄉○○村○○街六十巷一號之車庫內
    等情，為上開證人等指述無訛，並有前揭照片可參，是以如被告所辯只是朝機車
    丟桶子等情為真，則在被告只係為一個丟擲動作下，為何停放在車庫內不分是較
    外邊或較內處之九部機車均會遭潑灑汽油而無一倖免？足見被害人等所指述被告
    確知桶子內裝為汽油，並分朝機車上潑灑一節應堪採信。又查，被告於案發當時
    是朝其工作工廠方向走去，出來後拿著一個桶子朝證人等所停放之機車上潑灑等
    情，業據證人等陳述明確，已如前述，而被告前已因停放機車之問題對證人等心
    生不滿，案發當天又因此問題與證人乙○○發生爭執，是以被告在盛怒之下丟棄
    裝有汽油之桶子並口出上開恐嚇言語，亦屬符合常情，是以應認被害人丙○○、
    吳明道及乙○○前開所為指述應確與事實相符。被告所辯無異事後卸責之詞，不
    足採信。而被告上揭行為確已致被害人等心生畏懼，業據被害人等陳述在卷，本
    件事證已甚明確，被告犯行洵堪認定。至被告所辯稱：被害人等之機車均亂停放
    ，其亦曾向有關單位異議過等情，縱亦屬實，亦係被害人等是否違反相關交通法
    規之問題，尚無礙於被告上揭犯行之成立，自屬當然，併此敘明。
二、核被告庚○○以加害財產之事，恐嚇他人致生危害於安全，所為係犯刑法第三百
    零五條之恐嚇危害安全罪。又被告以一恐嚇行為同時致被害人吳明道、丙○○及
    乙○○心生畏怖而觸犯數罪名，屬想像競合，應從一重處斷。又公訴人雖認被告
    前開所為亦恐嚇證人己○○、戊○○、甲○○等人，使己○○、戊○○及甲○○
    等人財產之安全受到危害等語，然證人己○○、戊○○及甲○○於被告為上揭潑
    灑汽油且口出前開恫嚇言語之際並不在場，是事後分經他人通知始抵達現場等情
    ，業據證人己○○、戊○○及甲○○於本院調查時陳稱在卷，而被告既自始至終
    否認犯行，亦難認其有要在場之被害人吳明道、丙○○及乙○○將此惡害通知上
    開證人等之意，是以應認上開證人等應非本件之被害人，附此敘明。爰審酌被告
    前已有恐嚇前科（尚不構成累犯）、本件犯罪動機、目的、手段、情節輕重、被
    害人所受危害及被告於犯罪後猶飾詞辯解等一切情狀，量處如主文所示之刑，並
    諭知易科罰金之折算標準，以資懲儆。又扣案之柴油桶一桶，雖為供被告為前揭
    犯行所用之物，然被告否認為其所有，且又非違禁物，爰不予宣告沒收之，附此
    敘明。
據上論斷，應依刑事訴訟法第二百九十九條第一項前段，刑法第三百零五條、第四十
一條第一項前段，罰金罰鍰提高標準條例第一條前段、第二條，判決如主文。
本案經檢察官吳金棟到庭執行職務。
中      華      民      國      九十      年      八      月    十五    日
                             臺灣新竹地方法院刑事第二庭
                                    法  官   楊  惠  芬
右正本證明與原本無異。
如不服本判決，應於判決送達後十日內向本院提出上訴狀( 應附繕本 )，上訴於
臺灣高等法院。
                                     書記官   吳  鈺  敏
中      華      民      國      九十      年      八      月    十五    日
附錄本案論罪科刑法條：
刑法第三百零五條第一項：
以加害生命、身體、自由、名譽、財產之事，恐嚇他人致生危害於安全者，處二年以
下有期徒刑、拘役或三百元以下罰金。


司法院資訊處製作；財團法人民間司法改革基金會備份。
